臺灣臺中地方法院刑事判決　　　　　　　 94年度易字第455號
公　訴　人　臺灣臺中地方法院檢察署檢察官
被　　　告　甲○○
上列被告因竊盜案件，經檢察官提起公訴（93年度偵字第19813
號），被告於準備程序中就被訴事實為有罪之陳述，經告知簡式
審判程序之旨，並聽取公訴人、被告之意見後，由本院合議庭裁
定由受命法官獨任進行簡式審判程序，判決如下：
    主    文
甲○○攜帶兇器竊盜未遂，處有期徒刑伍月，如易科罰金，以
佰元折算壹日。扣案之老虎鉗壹支沒收之。
    犯罪事實
一、甲○○曾於民國八十二年間，因違反肅清煙毒條例、麻醉藥
    品管理條例等案件，經本院以八十二年度訴字第一九三四號
    定應執行有期徒刑三年三月確定。復因違反肅清煙毒條例、
    麻醉藥品管理條例等案件，經臺灣高等法院臺中分院以八十
    三年度上訴字第二二三五號定應執行有期徒刑三年六月（原
    煙毒：有期徒刑三年四月、麻醉：有期徒刑五月）確定；又
    因竊盜案件，經臺灣高等法院臺中分院以八十三年度上訴字
    第三○○六號判處有期徒刑一年六月確定，而前開三罪（即
    煙毒：有期徒刑三年四月、麻醉：有期徒刑五月、竊盜：有
    期徒刑一年六月）由臺灣高等法院臺中分院以八十八年度聲
    字第四五四號裁定定應執行有期徒刑四年十月確定；而上開
    五罪接續執行，於八十六年三月二十八日縮短刑期假釋付保
    護管束而出監（嗣後假釋經撤銷），於假釋期間另違反肅清
    煙毒條例、竊盜案件，分別由臺灣高等法院以八十七年度上
    訴字第一七二一號判處有期徒刑三年四月及臺灣彰化地方法
    院以八十七年度易字第一三二六號判處有期徒刑四月而分別
    確定，且上開二罪並由臺灣彰化地方法院以八十九年度聲字
    第八四一號裁定定應執行有期徒刑三年七月確定，與撤銷後
    之殘刑四年十月二十日接續執行，於九十二年八月十八日縮
    短刑期假釋付保護管束而出監（未構成累犯）。
二、詎其仍不知戒惕，於假釋期間之九十三年十月十六日上午十
    時許，僅因一時缺錢花用，竟意圖為自己不法之所有，攜帶
    其所有客觀上足以對人之生命、身體造成危險性之兇器老虎
    鉗一支，騎乘其所有之車牌號碼ＬＦＪ－２６２號重型機車
    途經乙○○位於臺中縣霧峰鄉○○路三六巷二五號之住處前
    ，見該屋大門敞開，無人在家而認有機可趁，即入該屋（侵
    入住宅部分未據告訴），旋發覺神桌上玻璃櫥櫃內所供奉之
    神明上掛有金牌，即持上開老虎鉗破壞上開玻璃櫥櫃上所加
    裝之鎖頭，適屋主乙○○經其弟告知有陌生人進入其住處，
    隨即返家入屋察看，甲○○見狀旋躲藏在屋內放置紙錢紙箱
    之處而未得手，乙○○因見無人在其住處內，乃步出其住處
    大門之際，甲○○趁隙離開該屋，然為乙○○察覺，甲○○
    本欲騎乘前開其所有之重型機車離開該處，然因乙○○及其
    鄰居邱東梁阻止其騎乘上開重型機車，甲○○即棄車倉惶逃
    離該處，並在該處留有其所有之皮包一只（內有身分證、駕
    照、榮譽國民證、健保卡、會員卡各一張、現金卡三張、地
    檢署保護管束手冊一本、東信智慧卡一張、富邦信金卡使用
    說明卡一張、名片十張、機車檢驗通知單一張、郵局匯款申
    請書一張、便條紙一張、鑰匙一把等物）及上開老虎鉗一支
    後，經由乙○○報警處理後，始循線查悉上情。
三、案經臺中縣警察局霧峰分局報請臺灣臺中地方法院檢察署檢
    察官偵查起訴。
    理    由
一、上開事實，業據被告甲○○於本院審理時坦承不諱，核與證
    人即被害人乙○○於本院審理時指述之被害情節相符，並經
    證人邱東梁證述明確，復有現場查獲照片七幀、被告所遺留
    之證件影本一紙及車籍作業系統查詢認可資料一張附卷可稽
    ，且有被告所有供犯罪所用之老虎鉗一支扣案足資佐證，足
    認被告前開自白與事實相符。又被告破壞神桌上玻璃櫥櫃上
    之鎖頭，本欲偷竊該櫥櫃內所供奉神明上之金牌，顯係有意
    圖為自己不法所有至明。綜上，本件事證明確，被告犯行應
    堪認定。
二、按刑法第三百二十一條第一項第三款之攜帶兇器竊盜罪，係
    以行為人攜帶兇器竊盜為其加重條件，此所謂兇器，其種類
    並無限制，凡客觀上足對人之生命、身體、安全構成威脅，
    具有危險性之兇器均屬之，且祇須行竊時攜帶此種具有危險
    性之兇器為已足，並不以攜帶之初有行兇之意圖為必要（最
    高法院七十九年度台上字第五二五三號判例要旨可供參照）
    。查被告自承其所攜帶之老虎鉗一支，有用以破壞上開玻璃
    櫥櫃上所加裝之鎖頭等情，而該老虎鉗係屬堅硬銳利之金屬
    製器具，客觀上足以對他人之生命、身體、安全構成威脅，
    顯係具有危險性之兇器。又按竊盜罪未遂、既遂之區別，以
    所竊之物，已否移入自己支配之下為標準，如已著手實行竊
    取，而未脫離他人管有或尚未移入自己支配之下，均為未遂
    ；且按竊盜罪之著手時點，於行為人以行竊之意思接近財物
    ，並進而物色財物，即可認為竊盜行為之著手時點（參照最
    高法院八十二年度第二次刑事庭會議（二）決議意旨）。復
    查被告進入證人乙○○之上開住處後，選定偷竊目標為玻璃
    櫥櫃內之金牌，並以老虎鉗破壞玻璃櫥櫃上所加裝之鎖頭，
    然因證人乙○○返家入屋而察覺始未得手，然被告既物色證
    人乙○○供奉之神明所掛之金牌為其偷竊客體，並以行竊之
    意思進入該屋，足認其已著手竊盜行為無訛。故核被告甲○
    ○所為，係犯刑法第三百二十一條第二項、第一項第三款之
    攜帶兇器竊盜之加重竊盜未遂罪。查被告既已開始搜尋財物
    達於著手竊盜行為之實行而未遂，爰依刑法第二十六條前段
    之規定減輕其刑。爰審酌被告之平日素行，犯罪之動機與目
    的僅圖一己之私，目無法紀而攜帶客觀上足對人生命、身體
    之老虎鉗偷竊，對於社會治安所生危害之程度及犯罪後坦承
    犯行，態度良好等一切情狀，量處如主文所示之刑，並諭知
    易科罰金折算之標準。
三、至扣案之老虎鉗一支，係被告所有，並供犯本件竊盜所用之
    物，業據被告供承在卷，爰依刑法第三十八條第一項第二款
    之規定宣告沒收之。另扣案之皮包一只（內有身分證、駕照
    、榮譽國民證、健保卡、會員卡各一張、現金卡三張、地檢
    署保護管束手冊一本、東信智慧卡一張、富邦信金卡使用說
    明卡一張、名片十張、機車檢驗通知單一張、郵局匯款申請
    書一張、便條紙一張、鑰匙一把等物），雖為被告所有，然
    均非屬本案犯罪所用或所得之物，亦均非屬違禁物，與刑法
    第三十八條第一項所定各款沒收要件俱屬未合，自均不得宣
    告沒收之，附此敘明。
據上論斷，應依刑事訴訟法第二百七十三條之一第一項、第二百
九十九條第一項前段，刑法第三百二十一條第二項、第一項第三
款、第二十六條前段、第四十一條第一項前段、第三十八條第一
項第二款，罰金罰鍰提高標準條例第二條，判決如主文。
本案經檢察官陳燕瑩到庭執行職務。
中　　華　　民　　國　　94　　年　　8 　　月　　18　　日
                  臺灣臺中地方法院刑事第十三庭
                          法  官  陳  可  薇
上正本證明與原本無異。
如不服本判決，應於送達後十日內向本院提出上訴狀（須附繕本
），上訴於臺灣高等法院臺中分院。
中　　華　　民　　國　　94　　年　　8 　　月　　18　　日
                          書記官  楊  慶  亮
附錄論罪科刑法條：
刑法第三百二十一條
犯竊盜罪而有左列情形之一者，處六月以上、五年以下有期徒刑：
一  於夜間侵入住宅或有人居住之建築物、船艦或隱匿其內而犯之者。
二  毀越門扇、牆垣或其他安全設備而犯之者。
三  攜帶兇器而犯之者。
四  結夥三人以上而犯之者。
五  乘火災、水災或其他災害之際而犯之者。
六  在車站或埠頭而犯之者。
前項之未遂犯罰之。
